臺灣臺中地方法院民事裁定
111年度小上字第21號
上  訴  人  劉俊飛  
被  上訴人  彭寶月  
上列當事人間請求給付修理費事件，上訴人對於民國110年11月3
0日本院豐原簡易庭110年度豐小字第1160號第一審判決提起上訴
，本院裁定如下：
    主  文
上訴駁回。
第二審訴訟費用新臺幣壹仟伍佰元由上訴人負擔。 
    理  由
一、按對於小額程序之第一審裁判上訴，非以其違背法令為理由
    ，不得為之。上訴狀內應記載上訴理由，表明下列各款事項
    ：、原判決所違背之法令及其具體內容。、依訴訟資料可
    認為原判決有違背法令之具體事實，民事訴訟法第436條之2
    4第2項、第436條之25分別定有明文。又依同法第436條之32
    準用第468條及第469條第1款至第5款規定，判決不適用法規
    或適用不當者，為違背法令，其中判決有同法第469條第1款
    至第5款所列各款情形之一者，為當然違背法令。次按當事
    人於小額訴訟程序提起上訴，如依民事訴訟法第468條規定
    ，以第一審判決有不適用法規或適用法規不當為上訴理由時
    ，其上訴狀或理由書應有具體之指摘，並揭示該法規之條項
    或其內容，若係成文法以外之法則，應揭示該法則之旨趣，
    倘為司法院解釋或最高法院之判例，則應揭示該判解之字號
    或其內容，如依民事訴訟法第469條第1款至第5款所列各款
    情形為理由時，其上訴狀或理由書應揭示合於該條款之事實
    ，上訴狀或理由書如未依此項方法表明，或其所表明者，顯
    與上開法條規定之情形不相合時，即難認已對於小額程序第
    一審判決之違背法令有具體之指摘，其上訴自難認為合法（
    最高法院71年台上字第314號判決意旨參照）。
二、上訴意旨略以：被上訴人僅單方面告知上訴人應維修車位，
    並未得上訴人之同意，被上訴人亦未提出三家廠商之維修估
    計單，再由低價之廠商進行修繕，實係被上訴人因急於銷售
    車位而於兩造未協商時逕自維修，且被上訴人所委請之維修
    技師，並非天下社區維護保養車位之特約廠商，被上訴人所
    提之報價單不足採信，況於修理完畢時均未提出驗收工作證
    明書等，難認其維修之內容與報價單相符等語，爰依法提起
    上訴。
三、經查，上訴人前開上訴理由，並未具體表明原判決有何不適
    用法規、適用法規不當，或民事訴訟法第469條所列第1款至
    第5款之違背法令情形，上訴人顯未依民事訴訟法第436條之
    25規定，具體表明原判決究有何違背法令之處，更未指明原
    判決所違反之法令條項或其內容，及依訴訟資料有何判決違
    背法令之具體事實，自難謂已合法表明上訴理由，依前開說
    明，本件上訴為不合法，應予駁回。
四、依民事訴訟法第436條之32第1項準用同法第436條之19規定
    ，小額訴訟程序之第二審法院為訴訟費用之裁判時，應確定
    其訴訟費用額。本件訴訟費用額確定為1,500元，爰諭知如
    主文第2項所示。　　
五、據上論結，本件上訴為不合法，依民事訴訟法第436條之32
    第1項、第2項、第444條第1項前段、第436條之19第1項、第
    95條、第78條，裁定如主文。　　
中　　華　　民　　國　　111 　年　　4 　　月　　11 　日
                  民事第一庭    審判長法  官  許石慶
                                      法  官  鍾宇嫣
                                      法  官  蕭一弘
正本係照原本作成。
本裁定不得抗告。
中　　華　　民　　國　　111 　年　　4 　　月　　11　　日
                                      書記官  黃馨萱